【裁判字號】    95,訴,354
【裁判日期】    950630
【裁判案由】    違反毒品危害防制條例
【裁判全文】
臺灣臺南地方法院刑事判決               95年度訴字第354號
公  訴  人  臺灣臺南地方法院檢察署檢察官
被      告  甲○○
                    （另案於臺灣臺南監獄臺南分監執行中）
上列被告因違反毒品危害防治條例案件，經檢察官提起公訴（94
年度毒偵字第2550、3002號）及移送併辦（95年度毒偵字第1187
、1453號），被告於準備程序進行中，就被訴事實為有罪之陳述
，經本院合議庭裁定由受命法官獨任進行簡式審判程序後，判決
如下：
    主  文
甲○○連續施用第一級毒品，處有期徒刑拾月。扣案海洛因貳包
（總淨重零點貳參公克）均沒收銷燬。又連續施用第二級毒品，
處有期徒刑陸月。應執行有期徒刑壹年貳月。扣案海洛因貳包（
總淨重零點貳參公克）均沒收銷燬。
    事  實
一、甲○○前於民國八十七年間，因施用毒品案件，經本院裁定
    送觀察、勒戒後，認無繼續施用毒品之傾向，於八十七年八
    月十一日以八十七年度訴字第四九六號判決免刑確定。又於
    九十年間，因施用第一級及第二級毒品案件，再經本院裁定
    送觀察、勒戒後，認有繼續施用毒品之傾向，經提起公訴並
    聲請法院裁定令入戒治處所施以強制戒治，並於九十二年七
    月二十九日強制戒治執行完畢。詎甲○○仍未戒除毒癮，復
    於五年內基於施用第一級毒品海洛因（下稱海洛因）及第二
    級毒品安非他命（下稱安非他命）之概括犯意，自九十四年
    九月間某日起，至九十五年四月十九日止，連續在臺南縣永
    康市○○○路之加油站廁所內及臺南縣永康市○○街等處施
    用海洛因及安非他命多次，為警分別於：(1)九十四年九月二
    十六日下午六時五十分許，在臺南市○○○路○段七巷十三
    弄二十二號前查獲，並扣得海洛因一包（淨重零點一一公克
    ）；(2)同年十一月十六日下午五時四十四分許，在臺南縣永
    康市○○○路二八八號前查獲，並扣得海洛因一包（淨重零
    點一二公克）；(3)九十五年四月十日在臺南市中西區錢櫃Ｋ
    ＴＶ前，因涉嫌強盜未遂案件，經警逮捕；(4)九十五年四月
    十九日警方獲報前往臺南市○○路○段二五四號樺谷飯店查
    緝毒品案件，均採尿送驗後，呈嗎啡、安非他命陽性反應而
    查悉上情。
二、案經臺南市警察局第一分局第六分局及臺南縣警察局永康分
    局報告臺灣臺南地方法院檢察署檢察官偵查起訴及移請併案
    審理。
    理  由
一、上揭事實，業據被告甲○○於警、偵及審理時供承不諱，而
    被告尿液經警分別於九十四年九月二十六日、同年十一月十
    六日、九十五年四月十日及九十五年四月十九日採尿送驗後
    ，均呈安非他命及海洛因代謝物嗎啡陽性反應，此有長榮大
    學毒物研究中心九十四年十一月十八日、同年十二月二日及
    九十五年四月二十六日、同年五月三日確認報告書四紙附卷
    可稽。另扣案之白粉二包分別送請法務部調查局鑑定結果，
    均有海洛因成分（淨重分別為零點一一公克、零點一二公克
    ），亦有法務部調查局九十四年十一月二十九日、九十五年
    一月二十六日鑑定通知書二紙在卷可佐。又被告前因施用毒
    品案件，經觀察、勒戒後，認有繼續施用毒品之傾向，經提
    起公訴並聲請法院裁定令入戒治處所施以強制戒治，並於九
    十二年七月二十九日強制戒治執行完畢，此有刑案資料查註
    紀錄表、全國施用毒品案件紀錄表各一份在卷可憑，其於前
    開強制戒治處分執行完畢後五年內，再犯本件施用毒品之犯
    行亦明。綜上所述，足認被告自白與事實相符，可以採信，
    本件事證明確，被告施用第一級及第二級毒品犯行，足以認
    定。
二、查海洛因、安非他命分屬毒品危害防制條例第二條第二項第
    一款、第二款所列之第一級毒品、第二級毒品，核被告所為
    ，係犯毒品危害防制條例第十條第一項之施用第一級毒品罪
    及同條第二項之施用第二級毒品罪。被告所犯上開二罪間，
    犯意各別，罪名互異，應分論併罰。被告非法持有第一級、
    第二級毒品之低度行為，已為其施用之高度行為所吸收，不
    復另論。其先後多次施用第一級及第二級毒品，均時間緊接
    ，犯罪構成要件相同，顯均係基於概括之犯意反覆為之，均
    應依連續犯之規定分別論以一罪並加重其刑。至於併案部分
    即被告九十四年十一月十六日起至九十五年四月十九日止施
    用毒品部分，雖未經起訴，然與起訴部分有連續犯之裁判上
    一罪關係，已如前述，本院自應併予審理，亦予敘明。爰審
    酌被告之犯罪動機、目的、手段及曾因施用毒品案件，經強
    制戒治程序後，仍再犯施用毒品本件之罪，顯見其戒癮之意
    志力甚為薄弱，惟犯後坦承犯行，態度良好等一切情狀，分
    別量處如主文所示之刑，並定其應執行刑，以資懲儆。末按
    查獲之毒品，不問屬於犯人與否，均沒收銷燬之。毒品危害
    防制條例第十八條第一項前段定有明文。本件扣案海洛因二
    包（一包淨重零點一一公克、一包淨重零點一二公克）應依
    同條例第十八條第一項前段宣告沒收銷燬之。
據上論斷，應依刑事訴訟法第二百七十三條之一第一項、第二百
九十九條第一項前段，毒品危害防制條例第十條第一項、第二項
、第十八條第一項前段，刑法第十一條前段、第五十六條、第五
十一條第五款，判決如主文。
本案經檢察官乙○○到庭執行職務
中    華    民    國    95    年    6     月    30    日
                  刑事第三庭    法  官  王慧娟
以上正本證明與原本無異
如不服本判決應於送達後十日內向本院提出上訴狀
                                書記官  陳淑貞
中    華    民    國    95    年    6     月    30    日
毒品危害防制條例第10條施用第一級毒品者，處6月以上5年以下
有期徒刑。
施用第二級毒品者，處3年以下有期徒刑。


司法院資訊處製作；財團法人民間司法改革基金會備份。
